【裁判字號】    98,訴,3520
【裁判日期】    990129
【裁判案由】    毒品危害防制條例
【裁判全文】
臺灣臺中地方法院刑事判決            98年度訴字第3520號
公  訴  人  臺灣臺中地方法院檢察署檢察官
被      告  戊○○
指定辯護人  本院公設辯護人 丁○○
上列被告因毒品危害防制條例案件，經檢察官提起公訴（98年度
偵字第20207號），本院判決如下：
    主    文
戊○○販賣第一級毒品，累犯，處有期徒刑拾捌年。扣案之海洛
因參包（合計淨重柒點伍捌公克，空包裝總重壹點貳伍公克）均
沒收銷燬之；扣案之易利信牌行動電話壹支（不含0000000000號
SIM 卡壹枚）及販賣第一級毒品所得之新臺幣參仟元，均沒收。
    犯罪事實
一、戊○○前因違反毒品危害防制條例案件，經臺灣板橋地方法
    院以97年度簡字第9078號判處有期徒刑6 月確定，於民國98
    年2 月3 日易科罰金執行完畢。猶不知悔改，明知海洛因為
    毒品危害防制條例第2 條第2 項第1 款所列之第一級毒品，
    不得非法販賣、持有，竟基於販賣第一級毒品海洛因以牟利
    之犯意，於98年8 月9 日晚間6 時1 分至8 時40分許，由戊○○使用自己所有之易利信廠牌行動電話1 支（含非戊○○
    所有之0000000000號SIM 卡1 枚）與使用0000000000號行動
    電話之丙○○聯絡買賣海洛因事宜數次後，約定在臺中市○
    區○○街與東英八街口交易。迨於同日晚上9 時許，丙○○
    由姓名年籍不詳、綽號「阿復」之友人駕車搭載抵達上開交
    易地點，戊○○亦駕駛車牌號碼9V-5115 號自小客車依約前
    來，丙○○隨即進入戊○○上揭自小客車內，向戊○○購買
    海洛因1 包，並當場交付新臺幣（下同）3 千元給戊○○。
    嗣丙○○向戊○○購得海洛因1 包，並自戊○○上開自小客
    車下車後，適員警乙○○等人上前盤查，丙○○情急之下，
    將上揭購得之海洛因1 包丟棄在地上，而為警當場查獲，並
    扣得丙○○所購得之上開海洛因1 包（驗前毛重0.99公克，
    驗後毛重0.97公克），復經警自戊○○隨身皮包內扣得其所
    有海洛因3 包（合計淨重7.58公克，空包裝總重1.25公克）
    、甲基安非他命1 包（驗餘淨重2.088 公克，戊○○涉嫌施
    用甲基安非他命部分，由檢察官另案偵辦）、電子磅秤1 台
    、夾鏈袋23個，再自戊○○使用之上開自小客車內，扣得丙○○購買海洛因所交付之3 千元，及戊○○所有，作為販賣
    海洛因聯絡工具使用之易利信廠牌行動電話1 支（內含0000
    000000號SIM 卡1 張），暨ANYCALL 牌行動電話1 支（內含
    0000000000號SIM 卡1 張），而查獲上情。
二、案經臺中市警察局第三分局報告臺灣臺中地方法院檢察署檢
    察官偵查起訴。
    理    由
壹、證據能力部分：
一、按被告以外之人於檢察事務官、司法警察官或司法警察調查
    中所為之陳述，與審判中不符時，其先前之陳述具有較可信
    之特別情況，且為證明犯罪事實存否所必要者，得為證據。
    刑事訴訟法第159條之2定有明文。本案證人丙○○於警詢時
    就其有無向被告戊○○購買毒品之陳述與其於本院審理時所
    證不符。本院審酌證人洪欲欽於警詢時，員警有明確告知其
    刑事訴訟法第95條之權利，並經其同意而為夜間詢問，且係
    採一問一答方式製作警詢，而證人丙○○於本院審理時亦未
    陳述員警有何非法取供之情事；再參以其於警詢時之供述較
    接近案發時點，記憶應較為清晰，憑信性甚高，且其於警詢
    時，並未直接面對被告，衡諸常情，其當時來自被告之心理
    壓力應較小，較有可能據實陳述，是其先前於警詢之陳述具
    有較可信之特別情況。又其與被告進行毒品交易之際，別無
    其他人存在，就被告販毒之行為，亦僅其最為清楚，本院認
    除該項警詢之陳述外，已無從再就此部分取得與其警詢陳述
    之相同供述內容，亦無其他證據足以完全代替證人丙○○之
    證述，且其所證係證明犯罪事實存否所必要，認證人丙○○
    於警詢所為之陳述，具有證據能力。
二、次按被告以外之人於偵查中向檢察官所為陳述，除顯有不可
    信之情況者外，得為證據，刑事訴訟法第159條之1第2項定
    有明文。偵查中對被告以外之人（包括證人、鑑定人、告訴
    人、被害人及共同被告等）所為之偵查筆錄，或被告以外之
    人向檢察官所提之書面陳述，性質上均屬傳聞證據。惟現階
    段刑事訴訟法規定檢察官代表國家偵查犯罪、實施公訴，依
    法其有訊問被告、證人及鑑定人之權，證人、鑑定人且須具
    結，而實務運作時，檢察官偵查中向被告以外之人所取得之
    陳述，原則上均能遵守法律規定，不致違法取供，其可信度
    極高，故被告以外之人前於偵查中已具結而為證述，除反對
    該項供述得具有證據能力之一方，已釋明「顯有不可信之情
    況」之理由外，不宜以該證人未能於審判中接受他造之反對
    詰問為由，即遽指該證人於偵查中之陳述不具證據能力。本
    案證人乙○○、丙○○於檢察官偵查中所為之陳述業經具結
    ，且被告及辯護人復未反對該項供述得具有證據能力之陳述
    ，綜合全部卷證資料亦無顯不可信之情事，因此，依上開刑
    事訴訟法之規定，證人乙○○、丙○○於檢察官偵查中之證
    述即有證據能力。
三、又按被告以外之人於審判外之言詞或書面陳述，除法律有規
    定者外，不得作為證據，刑事訴訟法第159 條第1 項固定有
    明文。惟按被告以外之人於審判外之陳述，雖不符前4 條之
    規定，而經當事人於審判程序同意作為證據，法院審酌該言
    詞陳述或書面陳述作成時之情況，認為適當者，亦得為證據
    ；當事人、代理人或辯護人於法院調查證據時，知有第159
    條第1 項不得為證據之情形，而未於言詞辯論終結前聲明異
    議者，視為有前項之同意，亦為同法第159 條之5 第1 項、
    第2 項所明文規定。查本件判決其餘後述引為證據資料，固
    屬於被告以外之人於審判外之言詞、書面陳述者，惟均已於
    本院調查證據序及審理期日提示並告以要旨後，檢察官、被
    告及辯護人均知悉該等證據係被告以外之人於審判外之陳述
    ，而均未於言詞辯論終結前表示異議，本院審酌上開證據作
    成時之情況，認為適當，依刑事訴訟法第159 條之5 第1 項
    、第2 項規定，均應有證據能力。
貳、實體部分：
一、訊據被告戊○○固坦承於98年8 月19日曾以其所使用之0000
    000000號電話，與使用0000000000號行動電話之丙○○通話
    聯繫，並於當日晚間9 時許交付海洛因1 包予丙○○之事實
    ，惟矢口否認有何販賣第一級海洛因之犯行，辯稱：伊於98
    年8 月19日與丙○○相約見面，係為代伊弟弟詢問工作機會
    ，伊當日並與丙○○各出資3 千元，共計6 千元，一起合資
    向「阿宗」購買海洛因云云。
二、惟查：
  (一)被告於前揭時、地販賣海洛因予丙○○之犯罪事實，業據證
    人丙○○於98年8 月20日警詢時證稱：伊以持用之00000000
    00號行動電話，撥打綽號「姊仔」之戊○○使用之00000000
    00號行動電話聯絡購買毒品，並於98年8 月19日晚間9 時許
    ，在臺中市○區○○街與東英八街口，向戊○○購買第一級
    毒品海洛因，為警查獲，並扣得伊當場掉落之第一級毒品海
    洛因1 包，及在戊○○身上扣得伊向戊○○購買毒品之3 千
    元及其他毒品等贓物等語（見警卷第7 至9 頁）；於98年8
    月20日檢察官偵訊時具結證述：伊係透過友人「阿富」介紹
    認識戊○○，而知悉戊○○有在販賣第一級毒品海洛因，伊
    均係以所持用之0000000000號行動電話，撥打戊○○使用之
    0000000000號行動電話，表示伊欲找戊○○（購買海洛因）
    ，戊○○就會叫至一心街與東英八街口附近之餐廳停車場等
    候，伊與戊○○均固定在臺中市○區○○街與東英八街口進
    行交易，98年8 月19日晚間9 時許，伊係由「阿富」搭載，
    自南投前往臺中，向戊○○購買3 千元之海洛因，伊與戊○○交易之模式乃為戊○○駕駛紅色自小客車至交易地點後，
    伊進入該自小客車右後座，向戊○○表示欲購買之海洛因數
    量，之後戊○○會暫時駕車離開，叫伊在原地等候，約10幾
    分鐘至半個小時左右，戊○○又駕車回到原地，伊再進入該
    自小客車右後座，由戊○○將裝有海洛因之小包夾鍊袋交至
    伊手上，伊即打開車門下車，戊○○則駕車離去等語綦詳（
    見偵查卷第80至83頁）。基此，證人丙○○非僅於警詢時指
    證向被告購買毒品之事實，且於98年8 月20日檢察官偵查中
    時，在依法具結、並負有偽證罪責之情形下，仍堅決指證確
    有與被告進行毒品交易等語。經核其先後指證情節，就關於
    其向被告購買海洛因之時間、地點、金額等細節，前後一致
    ，若非屬實，證人丙○○應無法就多項事實之細節均能為前
    後一致之證述。再者，證人丙○○有多次施用毒品之前科，
    復因施用第一級毒品海洛因犯行，經臺灣南投地方法院判處
    有期徒刑10月，於98年8 月5 日由臺灣高等法院臺中分院判
    決駁回上訴等情，有丙○○之臺灣高等法院被告前案紀錄表
    1 份附卷可參（見偵查卷第63至68頁），證人丙○○確有施
    用海洛因之惡習，益見證人丙○○有向被告購買海洛因之動
    機。又證人丙○○與被告間先前係透過朋友介紹認識無特殊
    情誼及恩怨，此據證人丙○○證述明確（見偵查卷第80至82
    頁），被告對於上情亦不否認（見偵查卷第6 頁、第8 頁）
    ，足徵證人丙○○應無誣指被告之虞。
  (二)又證人即本案查獲員警乙○○於偵查中證述：伊與林威廷騎
    乘機車執行掃毒勤務，看到一部車號9V-5115 號自小客車停
    在一心街與東英八街口，引擎發動中，車燈亦打開，伊見到
    一名男子即丙○○坐進副駕駛座，乃騎乘機車經過再迴轉回
    來，伊在機車燈光往前面照射下，透過該自小客車擋風玻璃
    看見丙○○有拿錢給被告之動作，遂待丙○○下車後上前盤
    查，丙○○見狀即將毒品丟在地上，伊即敲門請被告下車，
    被告下車時，3 張千元鈔散在駕駛座座椅上，被告並將裝有
    毒品之小布袋夾在腋下，伊等請被告將毒品取出放在地上，
    裡面尚有電子秤及分裝袋等語（見偵查卷第19至20頁）；於
    本院審理時結證：伊與林威廷當時係著便服，並騎車一般未
    有警示標誌之機車執行掃毒勤務，伊等由一心街轉至東英八
    街口時，見到一部紅色自小客停在路邊，丙○○由旁邊坐進
    副駕駛座，因丙○○上車前東張西望，神情滿怪的，且該處
    即新天地餐廳附近，因有一個小公園，後方有一個大停車場
    ，地點比較隱密、空曠，常有人在此交易毒品，伊本於警察
    之直覺認為丙○○應該係吸毒犯，遂迴轉停在約5 公尺之距
    離察看，當時因伊等機車車燈照射，該自小車客車內亦開有
    小燈，復有路燈，所以透過前車窗擋風玻璃，清楚看見丙○○在車內拿錢給被告，伊等乃騎乘機車至被告所駕駛之自小
    客車前方，丙○○剛好下車，伊等表明警察身分後，丙○○
    旋將用夾鍊袋裝之毒品丟在地上，並當場承認該毒品係向被
    告所購買，伊等即請被告下車，被告下車時，就看到3 千元
    在駕駛座上，被告則將海洛因3 包、甲基安非他命1 包、電
    子磅秤1 台、夾鍊袋23個，裝在1 個小皮包內夾在腋下，並
    抱著1 隻狗，伊等請被告將上開物品拿出，但遭被告拒絕，
    伊等不敢直接搜身，後來才由東區所女警到場支援，至於2
    支手機則係在車內手煞車旁置物箱內查獲等語甚明（見本院
    卷第52至57頁），雖證人乙○○與丙○○就當時丙○○究係
    進入該自小客車副駕駛座或右後座，及丙○○交付3 千元予
    被告購買海洛因之經過，所述略有不符，但此容係記憶有誤
    或認知不同所致，然渠等對於當日丙○○係進入被告駕駛之
    自小客車內，交付3 千元予被告，向被告購買海洛因之證述
    ，互核一致，稽之被告於本院審理時亦供承查獲當天確曾以
    其所使用之0000000000號電話，與使用0000000000號行動電
    話之丙○○通話聯繫，並於當日晚間9 時許交付海洛因1 包
    予丙○○之事實（見本院卷第62頁背面、99年1 月14日審判
    筆錄6 頁），且有丙○○及被告持用之行動電話通聯紀錄2
    份在卷可佐（見警卷第25至31頁、第89至91頁），益證證人
    丙○○上開向被告購買海洛因之證詞，應屬事實，而堪採信
    。
  (三)雖證人丙○○嗣於檢察官偵查中及本院審理時，翻易其詞，
    改稱：查獲當日伊係與被告合資購買毒品，伊於警詢時之陳
    述並不實在云云。經查，證人丙○○於警詢時所為向被告購
    買海洛因之陳述，與其於檢察官初次訊問時所為供述一致，
    且與上開證人即警員乙○○證述情節大致相符，復有行動電
    話通聯紀錄可資佐證，其警詢之陳述，要屬有徵等情，已見
    前述。證人丙○○事後雖改稱：查獲當日伊撥打被告行動電
    話，係為與被告合資購買毒品云云，惟參以證人丙○○前於
    98年9 月9 日檢察官偵查中係稱：查獲當日晚間6 、7 時許
    ，伊撥打電話予被告聯繫購買毒品，因伊身上僅有3 千元，
    而「阿中」至少需1 萬元始願出售毒品，伊乃與被告相約在
    霧峰麥當勞，合資共2 、3 萬元購買毒品，並於晚間8 時許
    ，在與被告快到霧峰雅虎電動玩具店時，將3 千元交給被告
    ，被告當伊面前，將錢交給「阿中」，拿到毒品後，伊等駕
    車沿旱溪至臺中市○○街與東英八街口，伊甫下車，即為警
    查獲等語（見偵查卷第33至36頁）；於98年9 月16日檢察官
    偵查中證稱：伊係出資3 千元，與被告合資向「阿忠」購買
    毒品，被告可能出資1 、2 萬元，當日被告向「阿忠」購買
    1 包毒品，由被告在車上進行分裝，倒1 小包毒品給伊等語
    （見偵查卷第41至42頁）；於本院審理時證述：查獲當天，
    伊與被告相約在一心街與東英八街口見面，合資向「阿宗」
    購買毒品，伊先在車上交付3 千元予被告，被告離開後，伊
    在該處等被告，約半小時至1 小時左右，被告才回來，伊再
    進入被告車內，由被告將海洛因交給伊，伊甫下車即為警查
    獲等語（見本院卷第57頁背面至62頁），足見其所為與被告
    合資購買海洛因之金額、約定地點、有無一同前往向「阿中
    」購買海洛因、何以至查獲地點及被告如何交付其海洛因1
    包之陳述，前後不一，已難採信。再者，被告於98年9 月18
    日檢察官偵查中係供稱：查獲當天，並未與丙○○合資購買
    毒品等語（見偵查卷第49頁）；於本院審理時供述：查獲當
    天伊係與丙○○1 人各出資3 千元，共6 千元，向上游購買
    海洛因，因上游不願與其他人碰面，因此由丙○○先在查獲
    地點將3 千元交給伊，伊向上游拿取毒品後，再回到查獲地
    點，將海洛因交給丙○○，伊上游將海洛因交給伊時，已分
    裝成2 包，伊將其中海洛因1 包交給丙○○等語（見本院99
    年1 月14日審判筆錄第6 至7 頁），顯見被告所供稱究有無
    與丙○○合資購買毒品及合資購買毒品之金額等節，亦均與
    證人丙○○前開證述有所不符；佐以證人丙○○於98年8 月
    19日晚上6 時01分16秒至8 時27分09秒之間，撥打電話與被
    告聯繫時，其持用之0000000000號行動電話基地台均係位於
    南投縣草屯鎮○○路1235號3 樓頂，亦有其行動電話通聯紀
    錄在卷可按（見偵查卷第90頁背面至第91頁），足見證人丙○○於98年8 月19日晚上9 時許為警查獲前半個小時，應無
    在查獲地點與被告碰面先交付3 千元，再由被告前往向「阿
    中」拿取毒品後，返回原地交付丙○○毒品之可能。被告供
    稱其係與丙○○合資購買毒品，由丙○○在查獲地點先交付
    3 千元，約半個小時至1 個小時左右，其再回到查獲地點交
    付丙○○毒品云云，應非事實。從而，益足認證人丙○○翻
    易前詞，證稱查獲當日係與被告合資購買毒品云云，並非實
    在，顯為迴護被告之詞，不足採信。
  (四)另被告雖辯稱：伊於98年8 月19日與丙○○相約見面，係為
    代伊弟弟詢問工作機會，並非為交易毒品云云。惟查被告於
    98年8 月20日檢察官偵訊時供述：丙○○為工廠老闆，查獲
    當日，伊係要詢問丙○○可否讓伊弟弟去丙○○工廠工作等
    語（見偵查卷第6 頁）；於本院98年10月16日訊問時係供稱
    ：丙○○為搭蘭花帳蓬之老闆，伊弟弟想找工作，適丙○○
    在臺中，且「阿富」稱丙○○處有缺人，故相約在查獲地點
    碰面等語（見本院卷第15頁背面），足見其對丙○○係從事
    何工作，前後所述已有不一，且倘戊○○確欲代其弟詢問工
    作機會，當可撥打電話直接向丙○○詢問即可，何需大費週
    章另相約於查獲地點碰面？再證人丙○○於本院審理時亦係
    證述：伊係務農，從事賣秧苗、種菜工作，並未有幫人搭設
    蘭花帳蓬等語（見本院卷第61頁背面），核與被告前開所稱
    其係工廠老闆或搭設蘭花帳蓬老闆之陳述不符，是被告前開
    所辯，應屬卸責之詞，亦不足採。
  (五)此外，本件並有丙○○所購得之海洛因1 包，及被告隨身皮
    包內之海洛因3 包（合計淨重7.58公克，空包裝總重1.25公
    克），暨丙○○購買海洛因所交付之3 千元、被告所有供聯
    絡販賣毒品事宜使用之易利信廠牌行動電話1 支（內含0000
    000000號SIM 卡1 張）扣案可佐。而在被告隨身皮包內扣得
    之該海洛因3 包，經送請法務部調查局鑑定結果，認送驗粉
    末檢品3 包均含第一級第6 項毒品海洛因成分，合計淨重7.
    58公克（空包裝總重1.25公克），純度53.07%，純質淨重4.
    02公克，亦有法務部調查局98年10月22日調科壹字第098230
    28550 號鑑定書1 份在卷可稽（見本院卷第33頁）。
  (六)本案雖因被告矢口否認販賣第一級毒品海洛因犯行，致無從
    得知被告購入海洛因之確實價格，進而與其賣出之價格相較
    以查知被告獲利為何。然販賣第一級毒品，係處死刑、無期
    徒刑；處無期徒刑者得併科新臺幣1 千萬元以下罰金，毒品
    危害防制條例第4 條第1 項定有明文，販賣毒品係屬嚴重違
    法行為，苟遭逮獲，後果不堪設想，毒販出售毒品時無不小
    心翼翼，不敢公然為之，且海洛因並無公定之價格，並可任
    意分裝或增減其份量，而每次買賣之價量，亦隨時依雙方關
    係之深淺、當時之資力、需求程度及對行情之認知等因素而
    異其標準，非可一概而論，因之販賣之獲利，除經坦承犯行
    ，或帳冊價量均臻明確外，委難察得實情，而販賣之人從價
    差或量差中牟利方式雖異，其意圖營利之非法販賣行為則一
    ，是除非別有事證，足認係按同一價量委買、轉售或無償贈
    與，確未牟利外，尚難執此遽認非法販賣之證據有所未足，
    致使知過坦承者難辭重典，飾辭否認者反得僥倖，而失情理
    之平。經查：證人丙○○向被告價購海洛因，已於警詢及檢
    察官初訊時證述屬實，而被告與證人丙○○間非親非故，苟
    非有利可圖，應無甘冒被查緝法辦之危險而平白為無償轉讓
    毒品之可能，故其販入之價格必較售出之價格低廉，而有從
    中賺取買賣差價牟利之意圖及事實，應屬符合論理法則且不
    違背社會通常經驗之合理判斷。由上述說明，被告販賣海洛
    因之行為，主觀上確有營利之意圖，應堪認定。
  (七)綜上所述，被告確有於上開時、地，販賣第一級毒品海洛因
    予丙○○之犯行，被告辯稱係與丙○○合資購買云云，顯不
    可採。本案事證明確，被告犯行堪以認定，應予依法論科。
三、按海洛因係屬毒品危害防制條例第2 條第2 項第1 款所規定
    列管之第一級毒品，不得非法持有、販賣。核被告所為，係
    犯毒品危害防制條例第4 條第1 項之販賣第一級毒品罪。被
    告為販賣而持有第一級毒品海洛因之低度行為，為其販賣第
    一級毒品海洛因之高度行為所吸收，不另論罪。又被告前因
    違反毒品危害防制條例案件，經臺灣板橋地方法院以97年度
    簡字第9078號判處有期徒刑6 月確定，於98年2 月3 日易科
    罰金執行完畢乙節，此有臺灣高等法院被告前案紀錄表1 份
    在卷可稽，被告受有期徒刑之執行完畢，5 年以內故意再犯
    本件有期徒刑以上之罪，為累犯，應依刑法第47條第1 項規
    定，加重其刑（惟本案販賣第一級毒品罪法定本刑為死刑、
    無期徒刑部分，依刑法第64條第1 項、第65 條 第1 項規定
    ，不得加重）。再者，本件被告雖未坦承犯行，惟被告僅販
    賣1 次海洛因予丙○○，得款3 千元，其被查扣之海洛因總
    淨重亦僅7.58公克，論其情節亦不能與大、中盤毒梟相比，
    而其所犯販賣毒品海洛因係法定本刑為死刑或無期徒刑之罪
    ，誠屬情輕法重，縱使處以法定最低本刑之無期徒刑，仍嫌
    過重，衡之法定本刑其情尚有可堪憫恕之處，合依刑法第59
    條之規定減輕其刑，罰金刑部分並先加後減。爰審酌被告前
    因違反毒品危害防制條例案件遭判刑並執行完畢，猶如上述
    ，當深知毒品對人體之危害性，竟圖一己私利而出售牟利，
    販賣海洛因，殘害國民身心健康，助長社會濫用毒品風氣，
    惟念其販賣毒品次數僅有1 次，販毒所得為3 千元，其行為
    所造成危害社會程度尚非鉅大，及其犯後否認犯行之態度等
    一切情狀，量處如主文示之刑。
四、沒收部分：
  (一)扣案之被告隨身皮包內海洛因3 包（合計淨重7.58公克，空
    包裝總重1.25公克），經送鑑驗結果，確均含第一級毒品海
    洛因成分，業已說明如前，應依毒品危害防制條例第18條第
    1 項前段之規定，沒收銷燬之；又鑑定單位一般係以傾倒之
    方式，將包裝袋內之毒品倒出而與包裝袋分離而稱重，必要
    時，輔以刮杓刮取袋內毒品，然無論依何種方式分離，包裝
    袋內均有極微量之毒品殘留，業經法務部調查局以93年3 月
    19 日 調科壹字第09300113060 號函釋在案，並為本院職務
    上已知之事實，足認本件用以包覆扣案海洛因包裝袋，其內
    含有極微量之毒品殘留而無法析離，應整體視為扣案之第一
    級毒品海洛因，不問屬於犯人與否，俱依前開規定併予沒收
    銷燬之；至於鑑驗耗用之毒品既已滅失，自無庸宣告沒收銷
    燬，附此敘明。
  (二)按毒品危害防制條例第19條第1 項關於沒收之規定，係採義
    務沒收主義，犯同條例第4 條至第9 條、第12條、第13條或
    第14條第1 項、第2 項之罪者，其供犯罪所用之物或因犯罪
    所得之財物，且屬犯人所有者，即應依該規定沒收，法院無
    審酌之餘地，並不以專供犯罪所用之物為限（最高法院93年
    度台上字第1360號、第1365號、92年度台上字第2608號判決
    意旨參照），且犯同條例第4 條之罪者，其供犯罪所用或因
    犯罪所得之財物應予沒收，如全部或一部不能沒收時，追徵
    其價額或以其財產抵償之，該條例第19條第1 項規定甚明，
    如所得財物為金錢而無法沒收時，應以其財產抵償之（最高
    法院95年度台上字第305 號判決意旨參照）。查被告所取得
    之因犯販賣第一級毒品罪所得之財物3 千元，業經證人丙○○交付予被告收取，即屬被告因犯罪所得之財物，且復已經
    扣案，則該扣案之現金3 千元，自應依毒品危害防制條例第
    19條第1 項前段規定宣告沒收。
  (三)扣案之易利信廠牌行動電話1 支（不含0000000000號SIM 卡
    1 張），係被告所有，已據被告陳明在卷（見本院99年1 月
    14日審判筆錄第5 頁），且係供聯絡販賣毒品海洛因事宜所
    用之物，亦經本院認定如前，爰依毒品危害防制條例第19條
    第1 項之規定宣告沒收。至0000000000號SIM 卡1 枚張，因
    非被告所申設，此有該行動電話持用人資料1 份附卷可參（
    見偵查卷第25頁），是上揭門號之晶片識別卡，尚難認定為
    被告所有之物，爰不併予宣告沒收。
  (四)至證人丙○○於98年8 月19日為警查扣之海洛因1 包，係其
    向被告購買之物，則該包海洛因非屬被告所有之物，自不得
    於被告販賣第一級毒品項下諭知沒收銷燬，附此敘明。
  (五)扣案之甲基安非他命1 包，因與被告本案販賣第一級毒品犯
    行並無關聯，爰不予宣告沒收銷燬。
  (六)另扣案雖尚有ANYCALL 牌行動電話1 支（內含0000000000號
    SIM 卡1 張）、電子磅秤1 台、夾鏈袋23個，而上開物品均
    為被告所有，亦據被告陳明在卷（見99年1 月14日審判筆錄
    第5 頁），然因查與本案被告販賣第一級毒品並無直接必要
    關連，均無從宣告沒收，併此敘明。
據上論結，應依刑事訴訟法第299 條第1 項前段，毒品危害防制
條例第4 條第1 項、第18條第1 項前段、第19條第1 項前段，刑
法第11條、第47條第1 項、第59條，判決如主文。
本案經檢察官甲○○到庭執行職務。
中    華    民    國    99    年    1    月    29     日
            刑事第十七庭  審判長法  官  陳玉聰
                                法  官  簡芳潔
                                法  官  劉惠娟
以上正本證明與原本無異。
如不服本判決應於收受判決後10日內向本院提出上訴書狀，並應
敘述具體理由；其未敘述上訴理由者，應於上訴期間屆滿後20日
內向本院補提理由書（均須按他造當事人之人數附繕本）「切勿
逕送上級法院」。
                                書記官  童淑芬
中    華    民    國    99    年    1     月    29    日
附錄論罪科刑法條：
毒品危害防制條例第4 條第1 項
製造、運輸、販賣第一級毒品者，處死刑或無期徒刑；處無期徒
刑者，得併科新臺幣2 千萬元以下罰金。

司法院資訊處製作；財團法人民間司法改革基金會備份。
